臺灣南投地方法院刑事判決
111年度交易字第71號
公  訴  人  臺灣南投地方檢察署檢察官
被      告  陳煜壬


輔  佐  人  尹得鳳


上列被告因公共危險案件，經檢察官提起公訴（111年度偵字第3
590號），並經本院裁定改依簡式審判程序審理，判決如下：
　　主　　文
陳煜壬吐氣所含酒精濃度達每公升零點二五毫克以上而駕駛動力
交通工具，累犯，處有期徒刑陸月，如易科罰金，以新臺幣壹仟
元折算壹日。
　　犯罪事實
一、陳煜壬於民國111年5月24日21時許，在南投縣○○鎮○○○路000
    號住處內，飲用米酒後，明知服用酒類後不得駕駛動力交通
    工具，竟基於酒後駕車之犯意，於同年月25日9時許，駕駛
    車牌號碼00-0000號自用小客車，沿公路行駛。嗣於同日9時
    23分許，東南向西北方向行經南投縣○○鎮○○路00號處，適有
    温駿杰駕駛之車牌號碼000-0000號自用小客車，由西北向東
    南方向在陳煜壬車輛之對向車道行駛至該處，陳煜壬因疏未
    注意車前狀況，且於酒後反應及控制能力轉弱而反應不及，
    使其所駕駛之自用小客車與温駿杰上開自用小客車發生擦撞
    。經警據報到場處理，於同日10時30分許對陳煜壬施以酒精
    濃度測試，測得其呼氣酒精濃度達每公升1.25毫克，超過法
    規規定標準，而查悉上情。
二、案經南投縣政府警察局埔里分局報告臺灣南投地方檢察署檢
    察官偵查後起訴。
　　理　　由
一、查本案被告陳煜壬所犯為死刑、無期徒刑、最輕本刑為3年
    以上有期徒刑以外之罪，且非高等法院管轄第一審之案件，
    其於準備程序就前揭被訴事實為有罪之陳述，經法官告知簡
    式審判程序之旨，並聽取當事人、輔佐人之意見後，本院認
    無不得或不宜改依簡式審判程序進行之處，爰依刑事訴訟法
    第273條之1第1項之規定，裁定本案進行簡式審判程序。
二、認定犯罪事實所憑之證據及理由：上開事實，業據被告於本
    院審理時坦承不諱，且經證人温駿杰於警詢中證述明確；並
    有道路交通事故現場圖（警卷14頁）、道路交通事故調查報
    告表（警卷16至17頁）、道路交通事故現場相片（警卷18至
    22頁）、酒精測定紀錄表（警卷9頁）、南投縣政府警察局
    舉發違反道路交通管理事件通知單（警卷25頁）在卷可憑，
    足認被告自白與事實相符。是上開犯罪事實，事證明確，實
    堪認定，應依法論科。
三、論罪科刑：
(一)按現行刑法第185條之3第1項第1款所定吐氣所含酒精濃度達
    每公升0.25毫克之要件，係以酒精濃度標準值，作為認定不
    能安全駕駛之判斷標準。是行為人飲用酒類後駕駛動力交通
    工具，經查獲後其吐氣所含酒精濃度超過法規標準，即堪認
    符合犯罪構成要件。
(二)被告明知飲酒後不得駕駛動力交通工具，仍駕駛上開車輛，
    經警查獲後測得其呼氣酒精濃度值達每公升1.25毫克，超過
    上開法規規定標準。核被告所為，係犯刑法第185條之3第1
    項第1款之服用酒類超過法規規定標準而駕駛動力交通工具
    罪。又被告前因公共危險案件，經本院以109年度埔交簡字
    第177號判處有期徒刑4月確定，於109年12月9日易科罰金執
    行完畢各節，有臺灣高等法院被告前案紀錄表附卷可憑，復
    為被告所不爭。是被告受徒刑執行完畢後，5年內故意再犯
    本案有期徒刑以上之罪，為累犯，經審酌並無因加重其刑而
    致生罪刑不相當之情形，應依刑法第47條第1項規定加重其
    刑。爰以行為人之責任為基礎，審酌被告為高級職業學校肄
    業之智識程度，經濟勉持之生活狀況，已有多次因酒後駕車
    遭處刑並執行完畢之情形（累犯部分不重複評價），有上開
    臺灣高等法院被告前案紀錄表在卷可參，竟不改酒後駕車之
    惡習，漠視自己安危，罔顧公眾行之安全，再為本案犯行；
    且其飲用酒類達呼氣酒精濃度每公升1.25毫克，仍駕駛車輛
    行駛於公路，致擦撞温駿杰上開自用小客車而肇事；惟念被
    告犯後坦承犯行之態度等一切具體情狀，爰量處如主文所示
    之刑，並依刑法第41條第1項前段規定，諭知易科罰金之折
    算標準。
據上論斷，應依刑事訴訟法第273條之1第1項、第299條第1項前
段，判決如主文。
本案經檢察官蔡岱霖提起公訴，檢察官林孟賢到庭執行職務。
中　　華　　民　　國　 111　　年　　11　　月　　2 　　日
　　　　　　　　　刑事第三庭　法　官　楊國煜
以上正本證明與原本無異。
如不服本判決，應於收受本判決20日內向本院提出上訴書狀，並
應敘述具體理由，如未敘述上訴理由者，應於上訴期間屆滿後20
日內補提理由書狀於本院（均須依他造當事人之人數附繕本）「
切勿逕送上級法院」。
中　　華　　民　　國　 111　　年　　11　　月　　2 　　日
　　　　　　　　　　　　　　　書記官　吳瓊英
附錄本判決論罪法條全文：
中華民國刑法第185條之3：
駕駛動力交通工具而有下列情形之一者，處三年以下有期徒刑，
得併科三十萬元以下罰金：
一、吐氣所含酒精濃度達每公升零點二五毫克或血液中酒精濃度
    達百分之零點零五以上。
二、有前款以外之其他情事足認服用酒類或其他相類之物，致不
    能安全駕駛。
三、服用毒品、麻醉藥品或其他相類之物，致不能安全駕駛。
因而致人於死者，處三年以上十年以下有期徒刑，得併科二百萬
元以下罰金；致重傷者，處一年以上七年以下有期徒刑，得併科
一百萬元以下罰金。
曾犯本條或陸海空軍刑法第五十四條之罪，經有罪判決確定或經
緩起訴處分確定，於十年內再犯第一項之罪因而致人於死者，處
無期徒刑或五年以上有期徒刑，得併科三百萬元以下罰金；致重
傷者，處三年以上十年以下有期徒刑，得併科二百萬元以下罰金
。